【裁判字號】    98,上更(一),16
【裁判日期】    980522
【裁判案由】    違反毒品危害防制條例
【裁判全文】
臺灣高等法院花蓮分院刑事判決      98年度上更(一)字第16號
上  訴  人  臺灣臺東地方法院檢察署檢察官
上  訴  人
即  被  告  丙○○
                    （現於臺灣花蓮看守所羈押中）
指定辯護人  俞建界律師
上列上訴人因違反毒品危害防制條例案件，不服臺灣臺東地方法
院96年度訴字第300號中華民國97年4月3日第一審判決（起訴案
號：臺灣臺東地方法院檢察署96年度偵字第1687、1689、1691、
1749、1759號），提起上訴，本院判決如下：
    主  文
原判決第一項有關被告轉讓第一級毒品（貳罪，各處有期徒刑壹
年貳月部分）、販賣第四級毒品、販賣第二級毒品部分均撤銷。
丙○○共同販賣第四級毒品，處有期徒刑肆年；未扣案之販賣第
四級毒品所得新臺幣壹萬伍仟元，與庚○○、甲○○連帶沒收之
，如全部或一部不能沒收時，與庚○○、甲○○之財產連帶抵償
之。又販賣第二級毒品，處有期徒刑捌年。未扣案之販賣第二級
毒品所得新臺幣捌仟元沒收之，如全部或一部不能沒收時，以其
財產抵償之。又轉讓第一級毒品，貳罪，各處有期徒刑壹年肆月
。應執行有期徒刑拾貳年，未扣案之販賣毒品所得合計共新臺幣
貳萬參仟元，其中新臺幣捌仟元沒收之，如全部或一部不能沒收
時，以其財產抵償之；其中新臺幣壹萬伍仟元，與庚○○、甲○○連帶沒收之，如全部或一部不能沒收時，與庚○○、甲○○之
財產連帶抵償之。
    事  實
一、丙○○與甲○○（通緝中）為同居男女之關係，一向在桃園
    縣附近活動，為了拓展在臺東縣的毒品交易網路，明知海洛
    因、甲基安非他命、麻黃分屬毒品危害防制條例第2條第2
    項所規定之第一、二、四級毒品，不得販賣、轉讓，竟意圖
    營利，丙○○竟基於販賣第二級毒品甲基安非他命之犯意，
    並與甲○○，原本居住臺東縣境之庚○○基於販賣第四級毒
    品以牟利之犯意聯絡，由丙○○、甲○○提供第四級毒品，
    先由庚○○返回臺東縣找尋適當的銷售管道之方式，而分別
    為下列犯行：
  (一)民國96年7月10日，庚○○以電話與甲○○取得聯繫後，約
    定由庚○○將毒品先帶回臺東測試、找尋買主，丙○○以及
    甲○○遂將毛重約60公克之第四級毒品麻黃交給庚○○，
    由庚○○先帶回臺東。庚○○於是在96年7月10日下午搭乘
    立榮航空由臺北飛抵臺東，隨即與丁○○（另案通緝中）聯
    繫，並由1名不知情之不詳姓名之男子載庚○○至丁○○位
    於臺東市○○路35巷19號租屋處，由庚○○進入屋內將該批
    麻黃交予有買受意思之丁○○，並讓丁○○先行試用。丁○○收受試用後，告知庚○○覺得品質不佳，庚○○於是以
    電話告知甲○○上情，請丙○○與甲○○自行與丁○○處理
    。而丙○○與甲○○、徐玉燕等人原本亦計畫開車至臺東遊
    玩，遂約定開車抵達臺東後親自處理，於翌日（11日）凌晨
    1時許抵達臺東。丙○○等一行人抵達臺東後，隨即住進庚○○以其前妻陳蕙如名義訂房之上陞大飯店810號房內，經
    由庚○○聯繫後，丁○○立即至上陞大飯店與丙○○洽談，
    丙○○、甲○○、庚○○乃接續前開販賣第四級毒品之犯意
    聯絡，由丙○○指示甲○○拿出帶至臺東之重約22公克之麻
    黃給丁○○試用，丁○○試用後覺得品質較佳，因丙○○
    言及上開毒品之行情為1兩6萬5千元，丁○○乃先交付1 萬5
    千元作為向丙○○購買此重約22公克及前開庚○○交付之重
    約60公克麻黃價款之一部分，丙○○、甲○○隨即將重約
    22公克之麻黃交給丁○○，丁○○將1萬5千元放置房間床
    上後，帶走上開麻黃，其餘價款則待丙○○欲離開臺東時
    收取。惟丁○○攜回後，仍然覺得該批毒品品質不佳，有意
    反悔不買，並對庚○○抱怨品質不好，但尚未與丙○○處理
    不買上開麻黃一事。
  (二)96年7月11日晚間，丙○○為了取信丁○○等人，乃另行起
    意，基於轉讓第一級毒品海洛因之犯意，於當晚某時，在臺
    東縣臺東市娜路彎大酒店730號房內，無償轉讓海洛因供庚○○、丁○○及其友人己○○等人施用。
  (三)96年7月12日丙○○、甲○○、徐玉燕等人轉往台東市○○
    路1049號貴族汽車旅館601號房住宿休息，翌日（13日）中
    午12時許，丙○○欲離開臺東轉往花蓮地區遊玩，乃由庚○○連絡丁○○表示丙○○已欲離開臺東，丙○○並帶著海洛
    因以及10小包毛重約6公克之品質較佳之甲基安非他命，與
    庚○○前往丁○○前揭住處。丙○○隨即拿出準備好的海洛
    因，另基於無償轉讓海洛因之犯意，供在場的丁○○、庚○○、己○○施用。同日中午12時許，丙○○另基於販賣第二
    級毒品甲基安非他命牟利之犯意，在丁○○上址住處，將上
    開10小包毛重約6公克之甲基安非他命以8千元之價格，售予
    丁○○，並當場交付給丁○○，丁○○亦當場交付8千元予
    丙○○收受。
二、嗣因96年7月13日中午12時50分許，經警持搜索票前往臺東
    縣臺東市○○路35巷19號丁○○租屋處搜索，查獲在場之丙○○、丁○○、庚○○、己○○、戊○○，並在該處1樓後
    院廢棄椅子夾藏之塑膠盒內扣得如附表三所示之毒品麻黃
    （毛重82.07公克），於3樓房間內扣得如附表四所示甲基安
    非他命10小包（毛重約6公克）；復經丙○○同意前往其與
    甲○○投宿之貴族汽車旅館601房實施搜索，在房內扣得如
    附表二編號1、2之供彼等施用之海洛因3小包、甲基安非他
    命3包；另在甲○○所有之皮包內扣得如附表一之供甲○○
    施用之海洛因其中1小包，而甲○○於同日22時10分許經警
    解送臺灣臺東地方法院檢察署（下稱臺東地檢署）後，在甲○○身上查獲如附表一之其餘海洛因1小包；同日臺東地檢
    署聲請羈押丙○○獲准後，丙○○在臺灣臺東看守所被實施
    身體檢查時，在其身上另又查獲如附表二編號3之供丙○○
    施用之海洛因3小包。
三、案經臺東縣政府警察局臺東分局報告及臺灣臺東看守所函送
    臺東地檢署檢察官偵查起訴。
    理  由
壹、程序方面：
一、被告及辯護人對於證人庚○○、己○○、丁○○、甲○○、
    戊○○於警詢時之供述，否認其證據能力，對於卷內其餘供
    述及非供述證據之證據能力，則未予爭執。
二、經查：
  1.被告丙○○所為不利於己之陳述，並無出於強暴、脅迫、利
    誘、詐欺、疲勞訊問、違法羈押或其他不正之方法，亦非違
    反法定障礙事由經過期間不得訊問或告知義務之規定而為，
    依刑事訴訟法第156條第1項、第158條之2規定，應認其有證
    據能力。
  2.按被告以外之人於偵查中向檢察官所為之陳述，除顯有不可
    信之情況者外，得為證據，刑事訴訟法第159條之1第2項定
    有明文。查證人即共同被告甲○○、證人丁○○、己○○、
    戊○○、徐玉燕、庚○○與被告並無親屬關係，其等於偵查
    中向檢察官所為之陳述，業經具結擔保該證詞之憑信性，並
    無任何顯有不可信之情況，自具有證據能力而得為證據。
  3.證人甲○○於警詢時之供述，無證據能力：
    被告以外之人於審判中有滯留國外或所在不明而無法傳喚或
    傳喚不到者，其於檢察事務官、司法警察官或司法警察調查
    中所為之陳述，經證明具有可信之特別情況，且為證明犯罪
    事實之存否所必要者，得為證據，刑事訴訟法第159條之3第
    3款定有明文。證人即共同被告甲○○業經原審以及本院合
    法傳喚未到庭，且經原審發布通緝，有通緝書在卷可稽，是
    證人甲○○傳喚不到，惟依該款規定，被告以外之人於司法
    警察調查中之陳述，得作為證據之要件，除審判中傳喚或訊
    問不能以外，仍需具備下列「證明犯罪事實之存否所必要」
    及「具有可信之特別情況」二要件。然查，證人甲○○於司
    法警察調查中所陳述之主要內容，尚無與被告有無販賣、轉
    讓毒品之犯行有證明犯罪事實存在之關連性，縱其於接受警
    員詢問時所為之證述並無其他不可信之情況，惟該等證述內
    容既不符合傳聞法則例外之必要性要件，而與刑事訴訟法第
    159條之3第3款之規定不相符合，故無該條傳聞法則例外之
    適用，不具證據能力，應予排除。
  4.證人庚○○、己○○、丁○○、戊○○於警詢時之供述，均
    無證據能力：
    按檢察官起訴書之證據清單內並未提出各該證人於警詢之供
    述以為被告犯罪之證據，亦非本院據以認定被告犯罪事實存
    否所必要，應認均無證據能力。
  5.被告以外之人於審判外之陳述雖不符刑事訴訟法第159條之1
    至之4等4條之規定，而經當事人於審判程序同意作為證據，
    法院審酌該言詞陳述或書面陳述作成時之情況，認為適當者
    ，亦得為證據；當事人、代理人或辯護人於法院調查證據時
    ，知有刑事訴訟法第159條第1項不得為證據之情形，而未於
    言詞辯論終結前聲明異議者，視為有前項之同意，同法第
    159條之5定有明文。被告丙○○、辯護人於原審以及本院準
    備程序以及審理時表示對起訴書證據清單編號5至14之各項
    書證，於審理中均表示沒有意見，本院審認上開證據，無違
    法取證或不適當情事，依刑事訴訟法第159條之5第2項之規
    定，均有證據能力。
貳、認定事實之證據及理由
一、訊據被告丙○○矢口否認前揭犯行，辯稱：96年7月10日我
    是帶小孩下來玩的，在上陞飯店的時候，有看到庚○○及其
    朋友、丁○○3人在談，當時我在另外一個房間，出來時他
    們已經談好了，所以都沒有聽到他們在談什麼，也沒看到給
    錢。在娜魯灣酒店他們都是在廁所、浴室吸食海洛因，我沒
    有看到，我只有自己施用海洛因，我施用的時候他們用他們
    自己的。在丁○○家中，丁○○有拿2筆8千元出來，一筆是
    己○○欠我賭博的錢，其叫丁○○先墊，丁○○交給庚○○
    ，庚○○再轉交給我，我有拿到1筆8千元；另一筆7千多元
    是丁○○欠我的賭輸的錢，丁○○交給庚○○，庚○○有扣
    掉一些錢，交到我手上是7千多元云云。經查：
（一）丙○○、甲○○、庚○○共同基於販賣第四級毒品之犯意
      聯絡，於96年7月10日先由庚○○攜帶毛重約60公克之第
      四級毒品麻黃搭機前來臺東之事實，有下列證據為證：
  1.警方於同案被告丁○○家中1樓後院椅子上保鮮盒內，查扣
    如附表三所示之第四級毒品麻黃，經檢視均為淡黃色晶體
    ，送驗前總毛重為82. 07公克，包裝塑膠袋總重約2.86公克
    ，取0.12公克鑑定，檢出毒品先驅原料麻黃（Ephedrine
    ）成分，純度約99%之事實，有扣案之附表三所示之第四級
    毒品麻黃、搜索扣案筆錄、現場照片、內政部警政署刑事
    警察局刑鑑字第0960  118943號鑑定書1份（見偵卷一第145
    頁）在卷可按。
  2.證人丁○○於偵查中結證：7月10日晚上10點鐘前後，庚○○拿大約1兩半的安非他命到我住的地方去，先給我試看這
    個東西，向我推銷，我試的結果認為品質不好，可是我不好
    意思跟庚○○講，也沒有退還給庚○○，就把安非他命藏在
    椅子裡面，這次我沒拿錢給庚○○，當晚庚○○還說那天晚
    12點他還有朋友帶比較好的東西來，跟我約12點見面，結果
    庚○○的朋友超過時間，一直到11日凌晨2點庚○○才打電
    話約我到台東市○○路上陞商務飯店801號房和被告，當時
    還有一個女的（指認為甲○○）等語（見偵一卷第42頁）；
    於原審審理時證稱：7月10日那次庚○○到其住處將毒品交
    給伊，叫伊看這東西好不好，如果可以的話，看有沒有需要
    ，庚○○說那是安非他命。試用過後，伊打電話跟庚○○講
    說品質不好，伊當時心想若品質好的話，就會購買。庚○○
    當時說晚一點他有朋友會下來，會帶比較好的安非他命等語
    （見原審卷頁266以下）。
  3.證人庚○○於本院審理中，明確證稱：我因為是臺東人，甲○○希望能透過我與臺東地區施用毒品者接觸，幫忙將毒品
    麻黃帶回臺東給這些毒品施用者先試用，然後被告與甲○○再到臺東來處理，因為之前受到被告照顧，所以答應這件
    事情，該批毒品是被告所交付，我先用電話與甲○○聯繫，
    再拿毒品，後來搭飛機抵達臺東之後，立即與丁○○聯絡，
    把麻黃交給丁○○讓她試用，重量並不確定，後來丁○○
    覺得品質不好，我就用電話與甲○○聯繫，甲○○表示被告
    會親自到臺東來處理（本院上訴卷(一)頁113以下）；其於偵
    查中亦結證稱：其於96年7月10日下午搭乘立榮航空班機回
    臺東，被告則是當天下午開車到臺東，於凌晨抵達，被告一
    行人抵達台東後，伊以伊前妻陳惠如名義在上陞飯店訂房，
    並於7月11日凌晨找丁○○到上陞飯店。被告叫伊從桃園帶
    東西下來臺東，當天晚上伊先去找丁○○並交給她，這就是
    為什麼凌晨伊會叫丁○○自己去找被告，說伊朋友下來了，
    叫丁○○自己去處理。因為伊自96年6月12日起都暫住被告
    家中，被告未向伊收房租，因欠被告人情，所以在伊哥哥被
    捉之後，有一些認識的人，伊也認識，被告想透過伊認識他
    們，伊才幫忙介紹。被告要伊帶東西到臺東，是帶18公克那
    1包，18公克是被告包好直接放進行李箱，被告跟伊說是18
    公克等語（見偵一卷頁135至141）。
  4.另依卷附96年7月10日立榮航空第0857號台北至台東班次艙
    單旅客名單中確實有證人庚○○之姓名（見偵二卷第103頁
    ）；另庚○○以其前妻「陳蕙如」名義上陞大飯店旅客訂房
    ，亦據庚○○證述明確（見偵一卷第135頁），並有該飯店
    96年7月11日房客登記簿記載810號「陳蕙如」之資料可按。
    又證人庚○○是使用門號0000000000行電話，與丁○○使用
    之0000000000號行動電話聯繫，且自96年7月11日凌晨1時45
    分起，即開始即有多通電話通聯記錄，業據庚○○於偵查中
    證述明確（見偵一卷第137、138頁），並有上開電話之通聯
    紀錄在卷可按（見外放之丁○○通聯紀錄卷）。而上開資料
    足以佐證有關庚○○、丁○○2人所述庚○○如何先搭機到
    達臺東找人購買毒品、如何待被告抵達臺東後，庚○○再聯
    繫丁○○至上陞大飯店與被告見面處理等情，並非虛構，彼
    等證詞尚堪採信。
  5.被告亦自承確有於96年7月11日凌晨在上陞大飯店與丁○○
    、庚○○碰面之事實，其自白與前揭證人庚○○、丁○○所
    述互核相符，亦堪採信。
  6.參酌上述證人庚○○與丁○○之證詞中，有關由庚○○先帶
    毒品前來給丁○○試用，丁○○試用後不滿意，庚○○再代
    為聯繫被告，並於翌日凌晨被告駕車抵達臺東之際，即聯絡
    丁○○前往飯店交易，並由被告及甲○○再交付一部分毒品
    等證詞，2人所述情節互核大致相符，且庚○○、丁○○2人
    自己在偵查中以及原審審理中所為之證詞前後亦大致相符，
    參酌證人丁○○於案發之初已經一再說明查獲之上開第四級
    毒品麻黃是由庚○○先交付一部分，另22公克則在上陞飯
    店中由被告、甲○○拿出等情，則證人丁○○上開證詞顯無
    為迴護庚○○而故意諉責於被告之可能。而證人庚○○對於
    搭機攜帶之毒品數量雖有避重就輕推稱僅18公克、或是被告
    直接放入行李，其不知重量云云，惟其亦不諱言與被告、甲○○間如何講好由其先攜帶毒品至臺東銷售等情，已坦承其
    確實參與本件犯行，無法推卸販毒之罪責，且丁○○亦證稱
    其與被告並不認識等語，如上開第四級毒品果與被告絲毫無
    關，證人庚○○又何須於交付毒品後不久即聯絡丁○○碰面
    ？又何須等待被告於凌晨1時許抵達臺東後，隨即聯絡丁○○深夜前來？益徵證人丁○○、庚○○所述是欲與被告處理
    所交付毒品品質不佳問題，可資採信，證人庚○○、丁○○
    之證詞應非誣陷被告或卸責之詞。
  7.至於證人庚○○、丁○○對於該次交付的毒品雖均稱為安非
    他命，惟因扣案附表三之毒品麻黃外觀上均為淡黃色晶體
    ，已如前述，單憑外觀本即難以精確判斷為安非他命或其先
    驅原料麻黃，此亦可從證人丁○○一再陳稱先試用、覺得
    品質不好或稱不知道麻黃是什麼等語（見偵一卷156頁）
    可知證人庚○○所交付者即為附表三之麻黃無訛。而丁○○收受試用之後，覺得品質不佳，因此將毒品藏放在一樓後
    院內，而該批毒品隨即在7月13日經警員查獲，經送鑑定後
    確認屬於麻黃，有鑑定報告附卷可證（偵一卷頁145）。
    至於重量部分，證人庚○○時而稱18公克，重量是被告或丁○○告知的，時而稱因為沒有磅秤所以不知道確實重量云云
    ，而有避重就輕之情形，惟證人丁○○則稱庚○○交付的大
    約1兩半等語，而1兩半經換算等於56.25公克，加上丁○○
    嗣後向被告所購買之22公克麻黃（詳如後述），估算重量
    總計大約在78.25公克左右，核與警方在證人丁○○住處一
    樓後院椅子上查獲之附表三第四級毒品之麻黃之毛重為
    82.07公克，扣除22公克後，毛重約60. 07公克，與丁○○
    所述庚○○交付大約1兩半毒品之重量僅相差3.82公克，如
    扣除包裝塑膠袋重約2.86公克，差異不大，足見證人丁○○
    關於重量之證詞較為正確，且證人丁○○於原審亦一再證稱
    庚○○及被告交付之毒品即扣案之附表三毒品麻黃等情甚
    詳，從而扣案附表三之麻黃應確為證人丁○○分別自庚○○及被告收受之毒品無訛。
（二）被告與甲○○等人在96年7月11日凌晨1時許抵達臺東縣後
      ，隨即入住上陞飯店，並於同日凌晨2時許在飯店房間內
      與丁○○交易毒品麻黃約22公克部分：
  1.依照證人丁○○、庚○○前述證詞，可證當天因為證人丁○○不滿意第一次提供毒品的品質，庚○○因此向被告反應後
    ，被告與甲○○表示在台東親自與丁○○洽談之事實。
  2.而被告於96年7月11日凌晨1時許抵達台東之後，隨即入住上
    陞大飯店，而丁○○亦經由庚○○之聯繫前來與被告碰面，
    亦據被告坦承不諱，且有前述之旅客登記簿為證。則如被告
    所言，被告與丁○○並不相識，卻於深夜時分抵達臺東後，
    在飯店內碰面，顯見被告確實是因庚○○之聯繫而親自與丁○○洽談毒品買賣之事宜無訛。
  3.證人丁○○於96年7月14日偵查中結證：當時庚○○有說當
    晚12時左右他還有朋友帶比較好的東西來跟我約12點見面，
    結果庚○○的朋友超過時間，一直到11日凌晨2時庚○○才
    打電話約我到臺東市○○路上陞商務飯店801號房和被告、
    甲○○碰面，我進房間的時候，吸食器和安非他命就已經放
    在桌上，庚○○及被告叫伊試看看安非他命，試的結果是比
    較好一點，但是也不是很好，不過伊還是拿了22公克左右的
    安非他命帶回家，一樣跟之前庚○○拿來的那批貨一起藏在
    椅子裡面；被告有說按照在臺東賣的價錢賣。這22公克安非
    他命是被告要甲○○從1個包包拿出來，放在床舖上，伊再
    拿走等語（見偵查卷第42、45頁）；於96年7月31日偵查中
    證稱：庚○○第一次到我家，他說他有一個哥哥晚一點會來
    臺東，我有跟庚○○講那東西我不是很喜歡，當時在3樓講
    好，不要那批貨，他們就開始玩骰子，我就出去換錢，回來
    時在門口就遇到警察，還來不及交還他們；22公克的安非他
    命是被告叫他女朋友從包包把東西拿出來，就放在床上；當
    時庚○○在場，如果庚○○不在場我也不會去，因為我不認
    識被告，不可能自己去；我沒有那多錢要跟他買，因為他們
    第三次來找我，說他們要回去，意思就是要來收錢，不然他
    們不會再來找我，我那時候就要把貨退還給他們等語（見偵
    查卷第100頁起）；繼於96年9月13日偵查中結證：當天晚上
    庚○○拿毒品給我時叫我試試看，到後來我晚上打電話跟庚○○說品質不好，庚○○便說他朋友會下來，看怎麼樣再跟
    他講；後來約到上陞飯店，庚○○介紹我跟坤哥即被告丙○○認識，庚○○就叫我跟他朋友自己談，我有跟被告反應東
    西不好，也有在那裡當場吸食，被告問我東西是不是比較好
    ，我就說還可以，他就當場交付我22公克；被告當時有談到
    錢，有說大概要收6萬5千元，伊當時有拿1萬到1萬5千之間
    的錢給被告當訂金，但伊因為又覺得品質不是很好，不好意
    思當面跟被告說，事後也是打電話給庚○○說品質不好，不
    是很想買，他說會找兄仔過去找我，不久之後就來了，我還
    沒有跟被告談到之前品質不好的那些等語（見偵一卷第157
    頁起）；於原審審理時證稱：庚○○當時說晚一點他有朋友
    會下來，會帶比較好的安非他命，應該是算當天晚上，伊到
    上陞飯店是因庚○○有打電話告知說他朋友到了，也就是被
    告及其女朋友甲○○，伊到上陞飯店的房間，庚○○也在裡
    面，毒品安非他命是被告叫甲○○從包包拿出來丟在床上，
    伊去上陞飯店時，應該有先拿錢出來給庚○○，會先拿錢給
    庚○○，因為第1次庚○○到伊住處有拿東西給伊，但因品
    質不好要換第2次比較好的安非他命，第2次伊有把丟在床上
    的安非他命拿走，伊是要跟庚○○購買安非他命，因為伊跟
    被告不熟，但庚○○有說要販賣的人就是被告，庚○○是中
    間牽線的人。伊去上陞飯店時身上剛好有1萬5千元，而且伊
    有聽到庚○○和被告談話的時候講到安非他命1兩就是6萬5
    千元，伊身上剛好有1萬5千元，就先給了。伊跟庚○○講好
    ，但錢的部分是要給被告，因為伊和被告不認識，所有的事
    情都是透過庚○○這個中間人，也就是安非他命、價錢都是
    透過庚○○，由庚○○轉達，經由庚○○做這件安非他命的
    買賣等語（見原審卷頁266至272）。依證人丁○○上開證詞
    ，有關證人丁○○如何經由庚○○先交付大約1兩半之麻黃
    、經丁○○表示品質不佳、如何經由庚○○聯繫於翌日凌
    晨趕至上陞飯店與被告見面當場處理、再收受被告指示甲○○交付之重約22公克之麻黃等情，其歷次所述均甚為一致
    。
  4.又證人庚○○證稱：其以前妻陳蕙如名義在上陞飯店訂房，
    並於7月11日凌晨找丁○○到上陞飯店。被告叫伊從桃園帶
    東西下來台東，當天晚上8點多伊先去找丁○○並交給她，
    這就是為什麼凌晨伊會叫丁○○自己去找被告，說伊朋友下
    來了，叫丁○○自己去處理。因為伊自96年6月12日起都暫
    住被告家中，被告未向伊收房租，因欠被告人情，所以在伊
    哥哥被捉之後，有一些認識的人，伊也認識，被告想透過伊
    認識他們，伊才幫忙介紹（見偵一卷頁135至141）。在本院
    審理中證稱：當時由被告與丁○○在房間裡自行交易，對於
    交易的數量、金額等事情均不知情（本院卷(一)頁115）。
  5.證人己○○於偵查中結證稱：96年7月13日我到丁○○家後
    ，丁○○跟丙○○說這些安非他命的品質不好，她不願意幫
    丙○○找人買，我有聽到范鳳說這些話，一下子警察就來了
    等語（見偵一卷第32頁）。
  6.而證人甲○○於偵查中證稱：7月11日凌晨2點左右，有在上
    陞飯店810號房見到丁○○，當天丁○○離開時有帶走22公
    克安非他命，該包22公克安非他命是伊從袋子裡拿出來放在
    床舖上的等語（見偵一卷頁46），繼又稱：當天剛到臺東，
    入住上陞飯店訂2間房間，庚○○說要帶朋友過來，22公克
    的安非他命是丙○○放在伊這裡的，在上陞飯店時，被告叫
    伊拿安非他命給丁○○，之前伊和被告都不認識丁○○，是
    庚○○介紹才認識的，錢的事沒有聽到，也已經想不起來，
    可能當時伊去洗手間，況且此事亦輪不到伊開口等語（見偵
    一卷第81頁）；於96年8月9日接受偵訊時並進而證稱：被告
    在上陞飯店叫伊拿22公克安非他命給丁○○，丁○○當場有
    拿1萬5千元給被告，伊有看到，上次偵查中沒有說有看到丁○○有拿1萬5千元給被告，是因為不想害到被告（見偵1卷
    第125頁）等語。而證人甲○○係與被告一同開車前來，復
    自承為被告之前女友（見偵一卷第81頁），則其與被告之關
    係，較諸庚○○或丁○○，顯更親密，惟其自偵查初始即一
    再證稱在上陞大飯店中，是被告叫伊拿出22公克之毒品給丁○○，所述恰與證人庚○○、丁○○互核一致，應非故意諉
    責於被告，所述亦堪採信。
  7.由以上證人丁○○、庚○○、甲○○、己○○等人之證詞可
    知，被告確實於11日凌晨2時左右有與丁○○在上陞大飯店
    房間內洽談交易毒品的事情，而且被告也已經將約22公克之
    毒品交給丁○○，丁○○並且交付1萬5千元給被告之事實。
    被告雖然一再辯稱沒有收到錢，也沒有看到毒品，但是丁○○對於交付毒品、金錢之情節一再證述明確，而且之後在丁○○住處，證人己○○也聽到丁○○與丙○○談論毒品交易
    一事，並在丁○○住處查獲數量相當的毒品（被告交付給丁○○之22公克毒品與前述庚○○先交付之約60公克毒品合計
    約在82公克左右），顯見丁○○所述，應屬實情，而且丁○○與被告素不相識，被告竟然於深夜時分在上陞飯店碰面，
    而在之前，又有庚○○先行交付毒品，凡此，均足以認定被
    告確實有販賣麻黃給丁○○，並且已經收到1萬5千元的價
    款。
  8.又被告與甲○○、庚○○間，就販賣第四級毒品給丁○○之
    犯行，先由庚○○至臺東探路找尋銷售管道，再由被告與丁○○洽談，甲○○聽從被告指示在上陞飯店內取出售予丁○○之麻黃，足見彼等3人間就販賣第四級毒品之犯行確有
    犯意聯絡無訛。
  9.至於丁○○、庚○○與甲○○一再證稱當時是交易安非他命
    ，經訊問當時查獲之警員辛○○也證稱，當時在丁○○住處
    1樓庭院後方查獲的毒品是安非他命，重量是81.2公克等語
    （本院卷(一)頁195），觀諸本件搜索扣押筆錄中扣押物品目
    錄表亦記載「安非他命、81.2公克、所有人丁○○、一樓後
    院廢棄椅子內」等語，然而本案查獲的毒品中，只有扣案之
    附表三毒品麻黃是逾80公克，其餘毒品都只有7、8公克而
    已，顯然警員亦是誤認為查獲之上開81.2公克毒品是安非他
    命，因此在訊問時一直以安非他命訊問，而丁○○、庚○○
    、甲○○亦都以安非他命答覆，警員也以安非他命記載在筆
    錄中。足證證人所述交易的毒品是安非他命顯係誤會。
（三）就被告2次轉讓海洛因給丁○○等人施用之事實，也有下
      列事證為證：
  1.證人丁○○於偵查中證稱：在娜路彎飯店730號房和被告見
    面時，尚有己○○、甲○○、庚○○在場，一共5個人，5個
    人都有施用海洛因，所施用之毒品均被告所提供（見偵一卷
    頁43至45）；而7月13日中午被告到伊住處時，在場有戊○○、庚○○，己○○是12點多才到場，當天除了戊○○沒有
    施用毒品外，庚○○、被告和伊都有施用海洛因，都是坤哥
    丙○○提供的（見偵一卷頁45至46）；於原審審理時證稱：
    庚○○約伊和己○○到娜路彎飯店，就與被告、甲○○、庚○○、己○○一起聊天，吸用毒品海洛因，毒品是被告丙○○他們拿出來的（見原審卷頁259至260、頁268至269），在
    伊家中那次，被告、庚○○、戊○○和伊在場時，一起聊天
    、施用毒品海洛因都是被告拿出來的，在場除戊○○外，其
    餘3人都有施用（見原審卷頁269至270）等語明確。
  2.證人戊○○於偵查中證稱：7月13日在丁○○家中時，丁○○告訴伊有2個朋友要來，之後來了，1個比較年輕、沒有戴
    眼鏡（於偵查中當庭指認為庚○○，並稱當時庚○○沒有戴
    眼鏡，見偵一卷頁48、49），1個比較老有戴眼鏡（於偵查
    中當庭指認為被告，見偵一卷頁50），被告拿出海洛因，被
    告、庚○○及丁○○就當場施用（見偵一卷頁27、50）等語
    。
  3.證人甲○○於偵查中證稱：7月11日晚上在娜路彎飯店730
    號房內有施用毒品海洛因，在場有施用的是丙○○、庚○○
    、庚○○的朋友、丁○○及伊，海洛因是丙○○拿出來的等
    語（見偵一卷頁46），而證人甲○○與被告關係較親密，所
    述上情亦與證人丁○○、戊○○所述相符，足見應屬事實。
  4.被告亦坦承96年7月11日晚間有在娜路彎大酒店房間內，其
    本人亦有施用海洛因，且丁○○等人有前來見面之事實，並
    有娜路彎大酒店旅客登記卡在卷可按。
  5.被告、證人甲○○、丁○○、庚○○、己○○、戊○○於被
    查獲後，經採集尿液送驗，除戊○○之尿液呈甲基安非他命
    類陽性反應外，其餘之人尿液均呈嗎啡及甲基安非他命類陽
    性反應，有臺東分局96年度偵辦毒品案件尿液採集代碼一覽
    表及慈濟大學濫用藥物檢驗中心檢驗總表（見偵二卷頁149
    、150）可佐。
  6.被告於丁○○家中被查獲後，警方經其同意前往其與甲○○
    、徐玉燕投宿之貴族精品旅館601房實施搜索，在該房內扣
    得如附表二編號1之海洛因3小包、編號2之甲基安非他命3
    包，被告分別於警詢、偵查中自承係其所有（見信警偵字第
    0960002695號卷頁4、5，偵一卷頁50），與證人甲○○於偵
    查中所證稱：在貴族精品旅館601房綠色紙袋內查獲之18公
    克海洛因、34.7公克甲基安非他命係被告所有等語（見偵一
    卷頁17），互核相符，且被告於因羈押而送往臺東看守所，
    於入所檢查時，在其身上查獲有如附表二編號3之海洛因3小
    包。上開毒品經鑑定結果，附表二編號1之3小包毒品其中2
    包均含海洛因成分，合計淨重7.92公克（空包裝總重1.31公
    克），純度55.10%，純質淨重4.36公克，另1包含微量海洛
    因成分，淨重6.57公克（空包裝重1.03公克），純度以0.
    50%計算，純質淨重約0.03公克；附表2編號2之3包毒品，
    驗前總毛重34.62公克，取其中1包內之0.13公克鑑定，檢出
    甲基安非他命成分，純度約96%；同附表二編號3之3小包毒
    品，則驗出其中2包均含海洛因成分，合計淨重3.53公克（
    空包裝總重0.43公克），純度26.02%，純質淨重0.92公克，
    其餘1包含微量海洛因成分，淨重1.84公克（空包裝重0.21
    公克），純度以0.50%計算，純質淨重約0.01公克，分別有
    法務部調查局調科壹字第09 623066440號鑑定書（見偵一卷
    頁160）、內政部警政署刑事警察局刑鑑字第0960118945號
    鑑定書（見偵卷一頁144）、法務部調查局調科壹字第
    09623066460號鑑定書（見96偵字第1749號頁32）在卷可稽
    。
  7.綜合上開證人之證詞、被告不利於己之陳述、及各該受轉讓
    海洛因之人之尿液檢查均呈陽性反應，並被告所持有之毒品
    數量非微，足供多人多次施用等情，足認被告上開犯行，事
    證明確。
  8.雖證人己○○於原審以及本院審理時證稱：在娜路彎飯店
    730號房時，伊所施用之海洛因係庚○○提供的，當天是伊
    和庚○○施用海洛因，是在試用而已，丁○○是試甲基安非
    他命，伊、丁○○、庚○○在房內施用之毒品，是庚○○拿
    出來的，被告和他老婆、小孩在旁邊玩骰子，伊沒有注意看
    庚○○是從何處拿出毒品的等語，除就由何人提供毒品施用
    之情節與上開證人甲○○、丁○○所述不同外，且被告所稱
    在娜路彎飯店當天，小孩子在房間外面的露天水池玩水等語
    （見原審卷頁34、本院卷(一)頁199以下）。然而己○○於警
    詢時供稱（按其警詢供述無證據能力，但可作為彈劾證據之
    用）：海洛因及安非他命都是丙○○的，是他帶去那裡給秀
    鳳試用的等語，則證人己○○上開供述已值懷疑；況且證人
    丁○○所稱：在娜路彎飯店時，沒有看到被告的小孩，是到
    出事那天才知道有小孩子等語（見原審卷頁263），是證人
    己○○上開所述，仍有存疑，而且與其他證人所述不符，尚
    難遽採。另證人戊○○於原審97年3月13日審理時雖稱：其
    印象已模糊，記得是被告拿2包白色粉末出來，就是四號海
    洛因，有看到被告自己在施用，只知道他們有拿出來用而已
    等語（見原審卷第275頁），不僅與其偵查中具結所為證述
    有所矛盾，且與證人丁○○所述不同，而證人戊○○亦自承
    其就此部分，印象很模糊，是難以此對被告為有利之認定，
    附此敘明。
（四）被告販賣8千元之甲基安非他命10小包給丁○○之事實：
  1.證人丁○○於偵查中結證稱：警方在其家中搜索扣得之10
    小包甲基安非他命，係被告於昨日（即7月13日）中午拿到
    房間給我的，算是我的，我有拿8千元給被告；8千元是向被
    告購買10小包6公克安非他命（即扣案如附表四之甲基安非
    他命）的錢；被告拿給我10包安非他命也就是警察在3樓扣
    到的那10包等語（見偵一卷頁41、43、44）；繼而於原審審
    理中證稱：在其家中3樓被查獲之10小包甲基安非他命6公克
    ，是被告拿出來的，當天有向被告以8千元購買，錢是拿給
    庚○○，庚○○把錢轉交給被告（見原審卷頁257至259）等
    語在卷。
  2.證人戊○○於偵查中結證：（問：在丁○○房間內查到10包
    安非他命等物是誰的？）一個年紀比較大，戴眼鏡的男子，
    東西是他拿出來的，那時我找丁○○聊天，丁○○跟我講說
    有朋友要來，來了兩個男子來丁○○家，一個比較年輕沒有
    戴眼鏡，一個比較老有戴眼鏡，比較老的那個拿出四號摻在
    香菸裡面吸；比較老的有跟丁○○說試試好不好，如果好的
    話，叫丁○○拿一些，意思就是要賣丁○○等語（見偵一卷
    第27）；在丁○○家中時，丁○○有拿8千元給被告，因拿
    錢的人有算，所以知道是8千元，但我不知道那是什麼錢等
    語（見偵一卷頁42），並經證人戊○○指認其所述比較老有
    戴眼鏡之人即為被告，且丁○○交付8千元之人即為偵查庭
    上之被告等情明確（見偵一卷第49、50頁）；而證人戊○○
    於本件查獲時並不認識被告，故查獲後僅以「比較老有戴眼
    鏡之人」稱呼被告，足見其與被告間關係非深，且扣案之10
    包甲基安非他命是在丁○○家中查獲，丁○○亦自稱為其買
    受而持有之毒品，則丁○○持有上開甲基安非他命已難推諉
    罪責，則證人戊○○亦無誣指被告拿出扣案10包甲基安非他
    命之動機，則其所述被告拿出前開10包甲基安非他命並叫丁○○買一些等情，應屬實情。其嗣於原審審理中雖證稱：知
    道警察在丁○○家中有搜出10小包甲基安非他命，不知道10
    小包為誰所有，有看到丁○○將8千元拿給被告，是在施用
    毒品之後、賭博之前拿的，伊不知那是什麼錢等語（見原審
    卷頁276、277），對於10小包為誰所有改稱不知道云云，應
    係事隔已久記憶不清之詞，亦無從為有利被告之認定。
  3.證人庚○○於偵查中證稱：10小包甲基安非他命是警察在丁○○家搜出來的，在被告與丁○○談事情時，伊有看到被告
    給丁○○的，但不知道他們有無拿錢（見偵1卷頁138）等語
    。在本院審理中也一再明確證稱當時被告的確有交付10  小
    包安非他命給丁○○，丁○○也拿出8千元交給被告（本院
    卷(一)頁117以下），在詰問中，由於庚○○證稱有2筆8千元
    的款項，其中1筆是安非他命的款項，1筆是先前積欠的賭款
    ，經過檢察官、辯護人詰問後，庚○○明確證稱當時丁○○
    的確有8千元給被告，是做為購買毒品之用。
  4.上開於丁○○家中所搜出10小包甲基安非他命毛重6公克，
    連同警方於丁○○家中所搜出丁○○所有之毛重0.7公克毒
    品，驗前總毛重7.84公克，包裝塑膠袋總重約3.13公克，取
    0.1公克鑑定，檢出甲基安非他命成分，有內政部警政署刑
    事警察局刑鑑字第0960118943號鑑定書（見偵卷一頁145）
    。由上證人所述及所扣得之10小包甲基安非他命之鑑定結果
    ，足認被告確有販賣上開10小包毛重約6公克甲基安非他命
    與丁○○之犯行。
  5.被告雖否認上開販賣甲基安非他命10包之犯行，並就上開8
    千元之事，辯稱：當天是庚○○說要伊陪他去找丁○○，因
    為前一次在娜路彎飯店玩骰子時，丁○○輸錢給庚○○，庚○○要過去拿錢，剛到丁○○家時，丁○○拿錢給庚○○，
    伊有看到約7或8千元，庚○○還伊4千元，因為賭骰子時庚○○欠伊4千元（見原審卷頁34），核與共同被告庚○○於
    偵查所述：在丁○○家中有轉交1筆7千元給被告，是賭博玩
    骰子的錢（見偵一卷頁51、52），7月13日會去丁○○家，
    係因在娜路彎飯店時丁○○有帶己○○去賭博，己○○與被
    告彼此認識，己○○打電話給伊，要伊帶被告去丁○○家，
    因己○○賭博有輸被告錢（見偵一卷頁137）等語，其2人對
    於為何去丁○○家，及被告究竟拿多少錢等細節，陳述不一
    ，顯有矛盾，且與證人丁○○、戊○○前開所述不符，是被
    告所辯，為卸責之詞，無足採信；而庚○○在本院審理中已
    經明確證稱當時交付的8千元即為購買安非他命之款項，則
    被告所辯，顯難採信。
  6.又依證人上開證詞，被告前開販賣10小包甲基安非他命給丁○○之行為，甲○○、庚○○間並無共同參與之情形，且在
    丁○○家中為警查獲時，甲○○人是在貴族汽車旅館601號
    房中，業據證人甲○○證述明確（見偵一卷第16、82頁），
    故此部分尚難認為被告與甲○○或庚○○間有共同販賣第二
    級毒品之犯意聯絡。
  7.至被告請求調查關於10小包甲基安非他命上之指紋為比對，
    本院認本件待證事實已臻明暸，無再調查之必要，附此敘明
    。
（五）按販賣毒品之所謂販賣行為，只須行為人主觀上有營利意
      圖，且客觀上有販入或賣出毒品行為，即足構成，至於實
      際上是否已經獲利，則非所問。又販賣毒品係違法行為，
      非可公然為之，且有其獨特之販售通路及管道，復無公定
      價格，容易增減分裝之份量，而每次買賣之價量，可能隨
      時依雙方關係深淺、資力、需求量及對行情之認知、來源
      是否充裕、查緝鬆嚴、購買者被查獲時供述購買對象之可
      能風險評估等，而異其標準，非可一概而論，因之販賣之
      利得，除經坦承犯行，或扣得帳冊價量記載俱臻明確外，
      委難察得實情，職是之故，縱未確切查得販賣賺取之實際
      差價，但除別有事證，足認係按同一價格轉讓，確未牟利
      外，尚難執此認非法販賣之事證有所不足，致知過坦承者
      難辭重典，飾詞否認者反得逞僥倖，而失情理之平。本件
      被告矢口否認犯行，本院亦無從查得其販入上開毒品之真
      正價格，及其因非法販賣上開毒品與丁○○而究竟獲得具
      體利潤之金額若干，然按近年來政府為杜絕毒品之氾濫，
      對於查緝施用及販賣毒品之工作，無不嚴加執行，販賣毒
      品罪又係重罪，設若無利可圖，衡情一般持有毒品之人當
      無輕易將所持有之毒品無償轉讓他人而甘冒被查獲移送法
      辦之危險之理，且本件查獲之毒品數量非少，被告復遠自
      桃園至臺東銷售毒品，開闢銷售管道，足見被告顯係基於
      營利之意圖，於上揭之時間、地點，販賣第二級毒品甲基
      安非他命及與庚○○、甲○○共同販賣第四級毒品麻黃
      ，堪予認定。
（六）綜上所述，本件被告上開犯行，事證已臻明確，被告所辯
      各節尚無足採，應依法論科。
參、論罪科刑：
一、核被告所為，就販賣甲基安非他命、麻黃與丁○○部分，
    係犯毒品危害防制條例第4條第2項之販賣第二級毒品、同條
    第4項之販賣第四級毒品罪。被告2次無償轉讓海洛因與丁○○、庚○○、己○○部分，均係犯毒品危害防制條例第8條
    第1項之轉讓第一級毒品罪。被告於販賣前持有甲基安非他
    命、於轉讓前持有海洛因之低度行為，分別為販賣甲基安非
    他命、轉讓海洛因之高度行為所吸收，不另論罪。又被告於
    同一時間轉讓海洛因予數人，應依一行為觸犯數罪名之想像
    競合犯論以轉讓第一級毒品罪。又被告販賣第四級毒品罪部
    分，因丁○○對於庚○○第一次交付之毒品品質不滿意，遂
    有第二次在上陞大飯店內處理並交易22公克毒品及先付一部
    分價金1萬5千元之情事，故就彼等之真意觀之，應係基於同
    一販賣第四級毒品之犯意接續而為，為接續犯，併此敘明。
二、共犯：被告就販賣第四級毒品麻黃與丁○○部分，與甲○○、庚○○有犯意聯絡及行為分擔，為共同正犯。
三、併罰：被告所犯轉讓第一級毒品罪（2罪）、販賣第二級毒
    品罪、販賣第四級毒品罪間，犯意各別、行為互殊，應予分
    論併罰。
四、量刑：
    爰審酌被告明知毒品對人體身心健康危害甚鉅，竟無視國家
    杜絕毒品犯罪之禁令，而為本件販賣毒品、轉讓毒品海洛因
    之行為，所查扣之毒品數量非少數，足以擴大毒品危害範圍
    ，對社會所生危害程度非輕，且被告本次犯行，透過具有地
    緣關係之庚○○，將毒品販售的網路擴及台東地區，對於毒
    品施用人口之抑制更有嚴重的危害，被告之素行非佳、犯罪
    之動機、目的及犯罪後猶矢口否認犯行之態度等一切情狀，
    分別量處如主文所示之刑，並定其應執行刑。
五、沒收：
  1.扣案之附表一所示之海洛因係自甲○○身上查扣；扣案附表
    二之海洛因、甲基安非他命等物則係在貴族精品旅館內或被
    告身上查扣，尚難認為係被告或其他共犯用以供本件販賣或
    轉讓毒品之物；又附表四被告販賣之第二級毒品甲基安非他
    10小包、附表三被告販賣之第四級毒品麻黃部分，均業已
    交付買受人丁○○，已與被告無關（參酌最高法院發回意旨
    ），爰均不另為沒收之諭知。
  2.又被告販賣甲基安非他命、麻黃之所得分別為8千元及1萬
    5千元，為被告販賣毒品所得之財物，應依毒品危害防制條
    例第19條第1項規定，就其中8千元部分沒收之，如全部或一
    部不能沒收時，以被告之財產抵償之；就其中1萬5千元部分
    ，與甲○○、庚○○連帶沒收之，如全部或一部不能沒收時
    ，以被告、甲○○及庚○○之財連帶抵償之。
  3.至於扣案之行動電話共7支，被告否認為其所有，且查無積
    極證據足認上開行動電話係屬被告或共犯甲○○、庚○○所
    有之物，亦非屬違禁物，爰均不予宣告沒收。又扣案之其餘
    從丁○○家中查扣之丁○○自己所有之海洛因、甲基安非他
    命、吸食器等，無從認定與本案有關，且業經原審法院於96
    年度訴字第314號有關丁○○施用毒品案件之判決中，分別
    宣告沒收銷燬該海洛因、甲基安非他命及沒收該吸食器等物
    ，亦不予宣告沒收銷燬及沒收之。
肆、撤銷改判之理由
    原審認定被告涉犯無償提供甲基安非他命供丁○○等人施用
    之犯行與轉讓海洛因之犯行係屬想像競合犯，犯罪事實之認
    定有誤；又原審未審酌被告販賣給丁○○之第二級毒品、第
    四級毒品均已交付丁○○，而於主刑後宣告沒收銷燬亦有未
    洽；又未審酌扣案之附表二編號2之甲基安非他命與被告轉
    讓第一級毒品罪無關，而併同於被告所犯之轉讓第一級毒品
    罪之主刑後宣告沒收，亦有不當；且被告積極地到台東拓展
    新毒品人口，犯罪之危害較大，本案查獲的毒品數量不在少
    數，種類也多，原審量處稍嫌輕縱，檢察官上訴指摘原審量
    刑過輕等語，為有理由，應由本院撤銷改判。
陸、據上論斷，應依刑事訴訟法第369條第1項前段、第364條、
    第299條第1項前段，毒品危害防制條例第4條第2項、第4項
    、第8條第1項、第19條第1項，刑法第11條、第28條、第55
    條、第38條第1項第1款、第2款、第51條第5款，判決如主文
    。
本案經檢察官乙○○到庭執行職務。
中    華    民    國    98    年    5    月    22    日
                  刑事庭審判長法  官  何方興
                              法  官  林德盛
                              法  官  林碧玲
以上正本證明與原本無異。
如不服本判決，應於收受送達後10日內向本院提出上訴書狀，其
未敘述理由者，並得於提起上訴狀後10日內向本院補提理由書（
均須按他造當事人之人數附繕本「切勿逕送上級法院」。
告訴人或被害人如對於本判決不服者，應具備理由請求檢察官上
訴，其上訴期間之計算係以檢察官收受判決正本之日期為準。
中    華    民    國    98    年    5     月    22    日
                              書記官  李閔華
附錄  本案論罪科刑法條全文
毒品危害防制條例第4條第2項、第4項
製造、運輸、販賣第二級毒品者，處無期徒刑或7年以上有期徒
刑，得併科新臺幣7百萬元以下罰金。
製造、運輸、販賣第四級毒品者，處3年以上10年以下有期徒刑
，得併科新臺幣3百萬元以下罰金。
毒品危害防制條例第8條第1項
轉讓第一級毒品者，處1年以上7年以下有期徒刑，得併科新臺幣
1百萬元以下罰金。
附表一：自甲○○處查扣之毒品
┌───┬───┬──────┬────────────────────┐
│毒品  │數量  │重量        │備註                                    │
├───┼───┼──────┼────────────────────┤
│海洛因│2小包 │淨重3.80公克│1.扣押物品清單：96偵1689號卷第47頁      │
│      │      │            │2.鑑定結果：2包均含海洛因成分，合計淨重 │
│      │      │            │  3.80公克（空包裝總重0.66公克），純度28│
│      │      │            │  .16%，純質淨重1.07公克（見同上偵卷第97│
│      │      │            │  頁之鑑定書）                          │
│      │      │            │3.其中1包在貴族精品旅館601房搜索時自莊妙│
│      │      │            │  嘉處所查扣，另1包則為甲○○解送地檢署 │
│      │      │            │  時，自其身上所查扣。                  │
└───┴───┴──────┴────────────────────┘
附表二：自丙○○處查扣之毒品
┌──┬───┬───┬─────┬──────────────────┐
│編號│毒品  │數量  │重量      │備註                                │
├──┼───┼───┼─────┼──────────────────┤
│ 1  │海洛因│3小包 │淨重13.49 │1.扣押物品清單：96偵1691卷第68頁    │
│    │      │      │公克      │2.鑑定結果：其中2包均含海洛因成分， │
│    │      │      │          │  合計淨重7.92公克（空包裝總重1.31公│
│    │      │      │          │  克），純度55.10%，純質淨重4.36公克│
│    │      │      │          │  ，另1包含微量海洛因成分，淨重6.57 │
│    │      │      │          │  公克（空包裝重1.03公克），純度以0.│
│    │      │      │          │  50%計算，純質淨重約0.03公克（見同 │
│    │      │      │          │  上偵卷第160頁之鑑定書）           │
│    │      │      │          │3.在貴族精品旅館601 房搜索所查扣。  │
├──┼───┼───┼─────┼──────────────────┤
│ 2  │甲基安│3包   │毛重34.49 │1.扣押物品清單：96偵1691卷第69頁    │
│    │非他命│      │公克      │2.鑑定結果：驗前總毛重34.62公克，取 │
│    │      │      │          │  其中1包內之0.13公克鑑定，檢出甲基 │
│    │      │      │          │  安非他命成分，純度約96%（見同上偵 │
│    │      │      │          │  卷第144頁之鑑定書）               │
│    │      │      │          │3.在貴族精品旅館601房搜索所查扣。   │
├──┼───┼───┼─────┼──────────────────┤
│ 3  │海洛因│3小包 │淨重5.37公│1.扣押物品清單：96偵1749卷第3-1 頁  │
│    │      │      │克        │2.鑑定結果：驗出其中2包均含海洛因成 │
│    │      │      │          │  分，合計淨重3.53公克（空包裝總重0.│
│    │      │      │          │  43公克），純度26.02%，純質淨重0.92│
│    │      │      │          │  公克，其餘1包含微量海洛因成分，淨 │
│    │      │      │          │  重1.84公克（空包裝重0.21公克），純│
│    │      │      │          │  度以0.50%計算，純質淨重約0.01公克 │
│    │      │      │          │  （見同上偵卷第32頁鑑定書）        │
│    │      │      │          │3.賴盈承被解送臺東看守所羈押時，在其│
│    │      │      │          │  身上所查扣。                      │
└──┴───┴───┴─────┴──────────────────┘
附表三：丙○○與庚○○共同販賣之第四級毒品
┌───┬───┬──────┬────────────────────┐
│毒品  │數量  │重量        │備註                                    │
├───┼───┼──────┼────────────────────┤
│麻黃│3包   │毛重81.95 公│1.扣押物品清單：96偵1691卷第130頁       │
│      │      │克          │2.鑑定結果：驗前總毛重82.07公克，包裝塑 │
│      │      │            │  膠袋總重約2.86公克，取0.12公克鑑定，驗│
│      │      │            │  餘毛重81.95公克，檢出毒品先驅原料麻黃 │
│      │      │            │  （Ephedrine）成分，純度約99%（見同上│
│      │      │            │  偵卷第145頁之鑑定書）。               │
└───┴───┴──────┴────────────────────┘
附表四：丙○○販賣與丁○○之第二級毒品
┌───┬───┬──────┬────────────────────┐
│毒品  │數量  │重量        │備註                                    │
├───┼───┼──────┼────────────────────┤
│甲基安│10小包│毛重約6公克 │1.扣押物品清單：96偵1691卷第130頁       │
│非他命│      │            │2.鑑定結果：連同警方於丁○○家中所搜出范│
│      │      │            │  秀鳳所有之毛重0.7公克毒品，驗前總毛重 │
│      │      │            │  7.84公克，包裝塑膠袋總重約3.13公克，取│
│      │      │            │  0.1公克鑑定，檢出甲基安非他命成分（見 │
│      │      │            │  同上偵卷第145頁之鑑定書）             │
└───┴───┴──────┴────────────────────┘


司法院資訊處製作；財團法人民間司法改革基金會備份。
